nb: Konfigurasjon av trommepedalkjede: Dobbel kjede; Forskjøvet/dobbel kjede; Enkel kjede; Annet
zh-TW: 鼓踏板鏈條配置: 雙鏈; 偏心/雙鏈; 單鏈; 其他
hr-HR: Konfiguracija lanca pedale za bubanj: Dvostruki lanac; Pomaknuti/dvostruki lanac; Jednostruki lanac; Ostalo
ja: ドラムペダルチェーン構成: ダブルチェーン; オフセット/ダブルチェーン; シングルチェーン; その他
zh-CN: 鼓踏板链配置: 双链; 偏心/双链; 单链; 其他
lt-LT: Būgno pedalo grandinės konfigūracija: Dviguba grandinė; Paslinkta / dviguba grandinė; Viena grandinė; Kita
fi: Rumpupedaalin ketjun kokoonpano: Kaksoisketju; Epäkesko / kaksoisketju; Yksittäisketju; Muu
hu: Dobpedál lánc konfiguráció: Dupla lánc; Eltolt / dupla lánc; Szimpla lánc; Egyéb
da: Trommepedalkædens konfiguration: Dobbeltkæde; Forskudt/dobbeltkæde; Enkeltkæde; Anden
de: Konfiguration der Drum-Pedalkette: Doppelkette; Exzentrisch/Doppelkette; Einzelkette; Sonstige
bg-BG: Конфигурация на веригата на педала за барабан: Двойна верига; Изместена/двойна верига; Единична верига; Друго
el: Διαμόρφωση αλυσίδας πεντάλ τυμπάνου: Διπλή αλυσίδα; Offset/διπλή αλυσίδα; Μονή αλυσίδα; Άλλο
vi: Cấu hình xích bàn đạp trống: Xích đôi; Lệch tâm/xích đôi; Xích đơn; Khác
it: Configurazione della catena del pedale della batteria: Doppia catena; Offset/doppia catena; Singola catena; Altro
th: รูปแบบการจัดวางโซ่ของกระเดื่องกลอง: โซ่คู่; แบบเบี่ยงศูนย์/โซ่คู่; โซ่เดี่ยว; อื่นๆ
pt-PT: Configuração da corrente do pedal da bateria: Corrente dupla; Desfasado/corrente dupla; Corrente simples; Outro
sv: Konfiguration av trumpedalkedja: Dubbelkedja; Förskjuten/dubbel kedja; Enkelkedja; Övrigt
sk-SK: Konfigurácia reťaze pedálu bicích: Dvojitá reťaz; Excentrická/dvojitá reťaz; Jednoduchá reťaz; Iné
cs: Konfigurace řetězu pedálu k basovému bubnu: Dvojitý řetěz; Excentrický / dvojitý řetěz; Jednoduchý řetěz; Ostatní
pt-BR: Configuração da corrente do pedal da bateria: Corrente dupla; Corrente deslocada/dupla; Corrente simples; Outra
sl-SI: Konfiguracija verige pedalov za boben: Dvojna veriga; Zamaknjena/dvojna veriga; Enojna veriga; Drugo
nl: Drumpedaal ketting configuratie: Dubbele ketting; Excentrisch/dubbele ketting; Enkele ketting; Anders
ko: 드럼 페달 체인 구성: 더블 체인; 오프셋/더블 체인; 싱글 체인; 기타
es: Configuración de la cadena del pedal de batería: Cadena doble; Descentrada/cadena doble; Cadena simple; Otro
ro-RO: Configurația lanțului de pedale de tobă: Lanț dublu; Lanț excentric/dublu; Lanț simplu; Altele
pl: Konfiguracja łańcucha pedału perkusyjnego: Podwójny łańcuch; Przesunięty / podwójny łańcuch; Pojedynczy łańcuch; Inna
en: Drum pedal chain configuration: Double chain; Offset/double chain; Single chain; Other
tr: Davul pedalı zincir yapılandırması: Çift zincir; Ofset/çift zincir; Tek zincir; Diğer
fr: Configuration de chaîne de pédale de batterie: Double chaîne; Décalée/double chaîne; Chaîne simple; Autre
ru: Конфигурация цепи барабанной педали: Двойная цепь; Смещенная/двойная цепь; Одинарная цепь; Другое